---
title: "ARIMA and FFT fit"
output: html_notebook
---

```{r libraries}
library(ggplot2)
library(forecast)
library(dplyr)
library(lubridate)
library(purrr)
```


Primero se analizará la serie de tiempo vía modelos ARIMA y luego una FFT.

# EDA

Se ajustarán los datos de los últimos 70 días, debido a que son los que tienen más pronunciada su estacionalidad. La fecha de corte fue
el 25 de mayo del 2020.
```{r edatrans}
# read data
df_trans <- read.csv(file = 'Data/trans_all.csv', header = TRUE, stringsAsFactors = FALSE) %>% map_df(rev)
n <- nrow(df_trans)
trans60 <- df_trans[(n-69):n, 'num_trans'] %>% as.matrix()

# parse data to ts object (forecast)
# create daily times from
inds <- seq(as.Date('2020-03-06'), as.Date('2020-05-24'), by = 'day')
ts_trans <- ts(trans60, start = c(2020, as.numeric(format(inds[1], '%j'))), frequency = 7)

```

Graficamos la serie de tiempo y su posible estacionalidad

```{r edatransplot}
# plot time series
autoplot(ts_trans, color = 'navy') + theme_minimal()

# plot seasonality
# linear
ggseasonplot(ts_trans, season.labels = TRUE) + theme_minimal()

#polar
ggseasonplot(ts_trans, season.labels = TRUE, polar = TRUE) + theme_minimal()

# mean value by day
ggsubseriesplot(ts_trans)

#lag plots
gglagplot(ts_trans) # look all the noise except for lag 7 

# data-seasonal-trend-reminder
descomposedTS <- stl(ts_trans[,'num_trans'], s.window = 'periodic') 
descomposedTS %>% autoplot()


```

## Estacionar la serie e inducir normalidad


### Tranformación Box-Cox
Usamos el método de Victor Guerrero para encontrar la transofrmación estabilizadora de varianza
```{r}
# lambda
lambda <- df_trans %>%  BoxCox.lambda(method = 'guerrero') # lambda = 1 ==> no more changes
```

### Diferenciación

```{r}
# look trend
ggtsdisplay(ts_trans)


# differentiate
ts_transD <- diff(ts_trans)

# plot new trend
ggtsdisplay(ts_transD)


# function to determine number of appropiate differences
ndif <- ndiffs(ts_trans) #0 

# level
mu <- mean(ts_trans)

# new serie
ts_trans <- ts_trans - mu
```





# FFT Analisis

## Frequency domain observations.

_NOTA:_ 

- NO SE PORQUÉ, pero el primer término lo debemos quitar. Creo que es porque en la matriz de la FFT, el primer renglon son 1's y entonces sería como el "promedio espectral" y pues no tiene mucho sentido.
- Como $n$ es par, solo necesitamos la mitad de la info para tomar la frecuencia
- Se me hace muy raro los datos del 30 a 40 queda en 0.

Observamos estacionalidad "decreciente" (valores mayores a 7.5)

Como no empieza en domingo la serie, está desfazado por __dos__ días la estacionalidad. Vemos que si hay, aunque tenue, periodicidad cada 7 días en jueves. Como el EDA de series de tiempo proponía.

```{r }
# fast fourier transform
n <- 70 # total data
df_fft <- data.frame(coef = fft(trans60) / 70, freqindex = 1:70)

# look to the spectrum
df_fft[2:n,] %>% 
  ggplot(aes(freqindex, Mod(num_trans))) + 
  geom_line() 

# identify peaks
df_fft[ Mod(df_fft$num_trans) > 7.5 & df_fft$freqindex < n/2, 'freqindex' ] - 1

```

## Fourier y series de tiempo

```{r nffFunction}

nff <-  function(x = NULL, n = NULL, up = 10L, plot = TRUE, add = FALSE, main = NULL, ...){
  #size of the signal
  N <- length(x)
  
  #The direct transformation
  #The first frequency is DC, the rest are duplicated
  dff <-  fft(x)
  #The time
  t <-  seq(from = 1, to = N)
  #Upsampled time
  nt <-  seq(from = 1, to = N+1-1/up, by = 1/up)
  
  #New spectrum
  ndff <-  array(data = 0, dim = c(length(nt), 1L))
  ndff[1] <-  dff[1] #Always, it's the DC component
  if(n != 0){
    ndff[2:(n+1)] <-  dff[2:(n+1)] #The positive frequencies always come first
    #The negative ones are trickier
    ndff[length(ndff):(length(ndff) - n + 1)] <-  dff[N:(N - n + 1)]
  }
  
  #The inverses
  indff <-  fft(ndff/N, inverse = TRUE) ### !
  idff <-  fft(dff/N, inverse = TRUE) ### ! N - 73
  if(plot){
    if(!add){
      plot(x = t, y = x, pch = 16L, xlab = "Time", ylab = "Measurement",
        main = ifelse(is.null(main), paste(n, "harmonics"), main))
      lines(y = Mod(idff), x = t, col = adjustcolor(1L, alpha = 0.5))
    }
    lines(y = Mod(indff), x = nt, ...)
  }
  ret <-  data.frame(time = nt, y = Mod(indff))
  return(ret)
}


```

```{r}
# look different number of armonics
nff(x = trans60, n = 7L, up = 70L, col = 2L)
nff(x = trans60, n = 14L, up = 200L, col = 'navy')
nff(x = trans60, n = 20L, up = 200L, col = 'green')

```
Grafiquemos todas las armónicas

(hay que citar a este gran wei https://stackoverflow.com/questions/41435777/perform-fourier-analysis-to-a-time-series-in-r/41465250)
```{r}
colors <- viridis::viridis(15)
for(i in 1:15){
  ad = ifelse(i == 1, FALSE, TRUE)
  nff(x = trans60, n = i, up = 100L, col = colors[i], add = ad, main = "All waves up to 15th harmonic")
}



```


# ARIMA 

Ahora construimos el modelo ARIMA. Sabemos de antemano que $\lambda = 1$ y que $\nabla = 0$, por lo que se trabajará con la serie original.

Al ver la AC y ACP de la serie de tiempo, es razonable pensar en un modelo ARMA({1,2},{4})Est({7})Season, pero veamos el modelo que el algoritmo escoje.

Vemos que el modelo que escoje es un modelo MA1, este modelo lo modemos pasar como AR($\infty$), (desarrollar serie geométrica). Esto puede explicar la transaccionalidad como una función de ellas mismas con respecto al _periodo_ pasado, no al día anterior. 

```{r}
# recomended model from forecast package
auto.arima(ts_trans)
```



# TBATS: Modelo trigonométrico, BoxCox, Autoregresivo, estacional.

















